# 举办文化艺术节获赠艺术品的会计处理

提问人：sunyulu 时间：2016-06-06 15:31:39
公司日前举办文化艺术节，根据活动规定，活动期间艺术家现场创作的作品需要赠与活动举办方，请问本公司在收到相关作品时应如何做会计处理？

回答人：chenyiwei
请说明：该公司是否为从事艺术品交易的公司？艺术家赠送作品是否可以抵充其参会的入场费？ 如果该公司是从事艺术品交易的公司，举办展会是其主营业务的一部分，同时也是收入的来源，则收到艺术家作品时，应当按合理的估值确定其公允价值（作为此行业内的专业公司，我理解应当不难），借记“库存商品”贷记“主营业务收入”。

提问人：sunyulu 时间：2016-06-07 09:28:00
公司从事艺术品的创作以及销售业务，艺术家赠送作品系该作品在活动现场创作，展会规定在现场创作的作品所有权均归主办方所有，另外，艺术家创作的作品的公允价值无法可靠计量，这样，该赠送的作品既不符合资产的定义，也不符合收入的定义，我是否可以暂不入账，待以后处置时再根据处置价款入账，计入处置当期的营业外收入，谢谢指导！

回答人：chenyiwei
如果确实无法合理确定其取得时的公允价值，则可以以名义价值 1 元入帐。但是，一个从事艺术品交易的专业公司，无法对作品合理估值，这是否合理？